【裁判字號】    99,訴,206
【裁判日期】    990223
【裁判案由】    違反毒品危害防制條例
【裁判全文】
臺灣臺南地方法院刑事判決               99年度訴字第206號
公  訴  人  臺灣臺南地方法院檢察署檢察官
被      告  乙○○
上列被告因違反毒品危害防制條例案件，經檢察官提起公訴（九
十九年度撤緩毒偵字第八號），被告於本院準備程序進行中，就
被訴事實為有罪之陳述，經本院合議庭裁定由受命法官獨任進行
簡式審判程序，判決如下：
    主  文
乙○○施用第一級毒品，累犯，處有期徒刑捌月。
    事實及理由
壹、程序事項
  一、查被告乙○○所違反毒品危害防制條例案件係死刑、無期
      徒刑、最輕本刑為三年以上有期徒刑以外之罪，其於準備
      程序中就被訴事實為有罪之陳述，經法官告知簡式審判程
      序之旨，並聽取公訴人及被告之意見後，由本院合議庭裁
      定由受命法官獨任進行簡式審判程序，合先敘明。
  二、次按適用簡式審判程序之有罪判決書之製作，準用第四百
      五十四條之規定，刑事訴訟法第三百十條之二定有明文。
      本件經合議庭裁定由受命法官獨任進行簡式審判程序，爰
      依照前開法律規定，準用刑事訴訟法第四百五十四條為判
      決書之製作，先予敘明。
貳、實體事項
  一、本件犯罪事實、證據及應適用之法條除引用檢察官起訴書
      之記載（如附件）外，就犯罪事實及證據部分補充如下：
  （一）犯罪事實部分：第十二行：而接受裁判。
  （二）證據部分：
    １、被告於本院準備程序訊問及審理之自白（見本院九十九
        年二月九日準備程序筆錄及同日審判筆錄參照）。
    ２、被告前於民國八十八年、八十九年間即有因施用毒品違
        反毒品危害防制條例案件，經本院裁定令入勒戒處所觀
        察勒戒，因認有繼續施用毒品傾向，本院復以八十八年
        毒聲字第六八三號及八十九年毒聲字第四二六號裁定令
        入戒治處所強制戒治，經戒治滿三月認無繼續戒治之必
        要，由本院裁定停止戒治所餘戒治期間付保護管束，於
        保護管束期滿，未經撤銷，由臺灣臺南地方法院檢察署
        檢察官以八十九年戒毒偵字第六四五號為不起訴處分，
        於九十年及九十一年間均仍因施用毒品違反上開條例案
        件，經本院以九十年毒聲字第一二三六號裁定令入戒治
        處所強制戒治，及先後於九十年十月十五日以九十年訴
        字第七三六號判決有期徒刑八月確定，於九十一年十二
        月二十一日以九十一年易字第一二一三號判決有期徒刑
        六月確定，經入監服刑，於九十二年八月二十一日縮短
        刑期執行完畢出監，於九十三年間仍再施用毒品，違反
        上開條例案件，經本院於九十四年四月二十八日以九十
        三年訴字第一三一九號判處應執行有期徒刑一年六月確
        定，經入監服刑，於九十五年八月十九日執行完畢出監
        等情，有臺灣高等法院被告前案紀錄表一份在卷可憑，
        則被告經觀察勒戒、強制戒治及多次入監徒刑執行完畢
        釋放後，五年內再犯本案毒品危害防制條例第十條之罪
        ，應依法追訴、審判。本案事證明確，被告犯行洵堪認
        定。
  二、查海洛因依其成癮性、濫用性及對社會危害性之程度，已
      為毒品危害防制條例第二條第二項第一款列為第一級毒品
      。核被告乙○○所為，係犯毒品危害防制條例第十條第一
      項施用第一級毒品罪。其施用時非法持有第一級毒品海洛
      因之低度行為，為其施用之高度行為所吸收，不另論罪。
      再被告有如起訴書犯罪事實欄所述之前案科刑及執行完畢
      之紀錄，有卷附臺灣高等法院被告前案紀錄表可稽，其受
      有期徒刑之執行完畢，五年以內故意再犯本件有期徒刑以
      上之罪，依刑法第四十七條第一項規定為累犯，應依法加
      重其刑。並查，被告因知悉臺灣臺南地方法院檢察署舉辦
      「毒品減害替代療法計畫」活動，遂自行前往臺南市警察
      局第三分局長安派出所自承施用毒品海洛因犯行之事實，
      並接受裁判乙節，有調查筆錄及臺南市警察局第三分局刑
      事案件報告書各一份在卷記載甚明，足認被告於司法警察
      機關等偵查單位未發覺其所犯施用第一級毒品海洛因之犯
      行前，即主動向警方自承前開施用毒品海洛因之犯行，嗣
      並接受裁判之行為，核與刑法第六十二條前段自首之要件
      相符，爰依該規定減輕其刑，並依法先加後減之。爰審酌
      被告前因施用毒品經多次送觀察勒戒、強制戒治治療程序
      及多次經判處徒刑入監執行完畢後，甫出監未久即又再施
      用毒品，顯未認清毒品戕害身心之惡，不思戒絕革除惡習
      ，仍為本案犯行，其意志力薄弱，迄未能戒除毒癮，惟兼
      衡被告施用毒品犯行，性質上屬對自我身心健康之自戕行
      為，但對社會秩序隱藏有不良影響，及犯後坦承犯行之態
      度等一切情狀，量處如主文所示之刑。
據上論斷，應依刑事訴訟法第二百九十九條第一項前段、第二百
七十三條之一第一項、第三百十條之二、第四百五十四條，毒品
危害防制條例第十條第一項，刑法第十一條前段、第四十七條第
一項、第六十二條前段，判決如主文。
本案經檢察官甲○○到庭執行職務。
中    華    民    國    99    年    2     月    23    日
                  刑事第四庭  法  官  程克琳
以上正本證明與原本無異。
如不服本判決應於收受本判決後10日內向本院提出上訴書狀，並
應敘述具體理由。如未敘述上訴理由者，應於上訴期間屆滿後20
日內向本院補提理由書狀（均須按他造當事人之人數附繕本）「
切勿逕送上級法院」。
                              書記官  康紀媛
中    華    民    國    99    年    2     月    23    日
附錄本案論罪科刑法條
毒品危害防制條例第10條：
施用第一級毒品者，處 6 月以上 5 年以下有期徒刑。
施用第二級毒品者，處 3 年以下有期徒刑。

司法院資訊處製作；財團法人民間司法改革基金會備份。
